【裁判字號】    92,交聲,15
【裁判日期】    920128
【裁判案由】    交管條例聲異
【裁判全文】
臺灣板橋地方法院交通事件裁定                      九十二年度交聲字第十五號
    原處分機關  交通部公路總局臺北區監理所
    異  議  人  丙○○  男  三.
右列受處分人即異議人因違反道路交通管理處罰條例案件，對於交通部公路總局臺北
區監理所九十一年十二月三日，分別以北監五字第裁四０－Ａ00000000號、
北監五字第裁四０－Ａ00000000號為之處分（原舉發案號：台北市政府警察
局九十一年九月十九日甲○○交大字第Ａ00000000、甲○○交大字第Ａ00
000000號），聲明異議，本院裁定如左：
    主  文
異議駁回。
    理  由
一、聲明異議意旨略以：本件裁決書顯示二次違規時間相近，剛好為法定時間六分鐘
    ，且違規地點相同，顯不合常情，原處分機關所為二次裁罰有問題，請求撤銷原
    處分云云。
二、按汽車駕駛人，行駛任意駛出邊線，或任意跨越兩條車道行駛者，處新臺幣六百
    元以上一千八百元以下罰鍰，道路交通管理處罰條例第四十五條第十二款定有明
    文。
三、經查，本件受處分人即異議人丙○○於民國九十一年九月八日下午十二時二十三
    分、同日下午十二時二十九分，駕駛ＢＱ－三０四三號自用小客車，行經臺北市
    新生高架橋時跨越雙白線行駛之違規事實，經臺北市政府警察局中山分局交通分
    隊警員拍攝後逕行舉發，有臺北市政府警察局九十一年九月十九日甲○○交大字
    第Ａ00000000號舉發違反道路交通管理事件通知單影本乙紙附卷可稽。
    異議人雖具狀並到庭質疑其駕車在相距六分鐘時間內，行經同一地點，有違常情
    ，原處分機關之裁決有誤云云。惟本件舉發經過，業經傳喚證人即舉發警員臺北
    市政府警察局中山分局交通分隊乙○○到庭證述：二張舉發採證照片之違規行為
    同樣在高架橋，一三三二０即新生高架橋之代號，位置也在同一地點，兩張照片
    是同一相機拍的，然車子先後於下午十二時二十三分及二十九分所拍攝，故為不
    同的行為，之所以在六分鐘內在同一地點違規二次，可能是因為駕駛人駛下往圓
    山飯店之高架橋，因為找不到停車位，繞了一圈後再度上高架橋等語甚明（參見
    本院九十二年一月二十二日訊問筆錄）。異議人雖辯稱當天欲前往台北市兒童育
    樂中心，因為找不到停車位，所以在酒泉街先右轉，再迴轉至中山北路去找車位
    ，其間不只六分鐘而已云云。惟依舉發採證照片二張顯示，異議人駕駛之ＢＱ－
    三０四三號自用小客車確實在舉發員警所指之地點跨越雙白線，就其車輛與地面
    雙白線、裂縫之位置相比對，其等跨越雙白線之位置稍有不同，異議人確於當天
    下午十二時二十三分、二十九分，在同一地點有二次跨越雙白線之行為。另衡以
    本件舉發警員與異議人素不相識，亦無仇怨，其依法執行公務，自無任意誣陷異
    議人之必要，證人乙○○之證述應非虛詞，異議人所辯難以採信。至於異議人另
    辯稱：伊二次違規行為剛好在法定六分鐘時間之內，依法應無庸處罰云云。
    惟按違反道路交通管理事件統一裁罰基準及處理細則第十二條第二項雖規定：「
    逕行舉發汽車違反本條例第三十三條、第四十條規定，其違規地點相距六公里以
    上或違規時間相隔六分鐘以上或行駛經過一個路口以上者，得連續舉發。」，惟
    該條文係規範駕駛人違反道路交通管理處罰條例第三十三條、第四十條之情事，
    其違規行為具有接續性質，倘依逕行舉發連續處罰，對於受處分人未免過苛，故
    有上開限制規定。惟本件異議人係違反道路交通管理處罰條例第四十五條第一項
    第十二款規定，非屬上開條文規範之範圍，且異議人於先後時間，分別為二次跨
    越雙白線行駛之違規行為，異議人、舉發單位均援引該條文置辯及說明，尚有誤
    會。從而，原處分機關依據前揭法條規定，裁處如處分書所載之內容，揆諸上開
    說明，並無違誤，量罰亦甚妥適，應予維持，本件異議為無理由，應予駁回。
四、據上論結，應依道路交通案件處理辦法第十九條，裁定如主文。
中      華      民      國    九十二    年      一      月    二十八    日
                              臺灣板橋地方法院交通法庭
                                  法  官  侯  志  融
右正本證明與原本無異
如不服本裁定應於送達後五日內向本院提出抗告狀
                                  書記官  吳  進  安
中      華      民      國    九十二    年      一      月    二十八    日


司法院資訊處製作；財團法人民間司法改革基金會備份。
